臺灣高雄地方法院刑事判決
111年度審交易緝字第5號
公  訴  人  臺灣高雄地方檢察署檢察官
被      告  吳政興



上列被告因公共危險案件，經檢察官提起公訴（110年度偵字第3
412號），本院裁定進行簡式審判程序，判決如下：
    主  文
吳政興犯不能安全駕駛動力交通工具罪，處有期徒刑壹年貳月。
    事實及理由
一、本件被告吳政興所犯為死刑、無期徒刑、最輕本刑為3年以
    上有期徒刑以外之罪，其於準備程序中就被訴事實為有罪之
    陳述，經法官告知簡式審判程序之旨，並聽取當事人之意見
    後，本院裁定進行簡式審判程序。又本件之證據調查，依刑
    事訴訟法第273條之2規定，不受同法第159條第1項、第161 
    條之2、第161條之3、第163條之1及第164條至第170條規定
    之限制，均合先敘明。
二、本案犯罪事實及證據，業據檢察官於起訴書記載明確，均予
    引用如附件，並補充如下：
（一）犯罪事實部分：起訴書犯罪事實欄一第11至12行「在吐氣
      所含酒精濃度已逾上開標準之情形下，騎乘車牌號碼000-
      0000號普通重型機車行駛於道路。」補充為「在吐氣所含
      酒精濃度已逾上開標準之情形下，『基於不能安全駕駛動
      力交通工具之犯意』，騎乘車牌號碼000-0000號普通重型
      機車行駛於道路。」。
（二）證據部分補充：被告吳政興於本院審理時之自白（見本院
      審交易緝卷第42、57、65、67頁）。
三、論罪科刑：
（一）法律適用：
　　  按行為後法律有變更者，適用行為時之法律。但行為後之
      法律有利於行為人者，適用最有利於行為人之法律，刑法
      第2條第1項定有明文。查被告行為後，刑法第185條之3第
      1項罰則規定業經立法院修正，並由總統於111年1月28日
      公布施行、同年月30日生效，修正前刑法第185條之3第1
      項罰則原規定：「駕駛動力交通工具而有下列情形之一者
      ，處2年以下有期徒刑，得併科20萬元以下罰金」；修正
      後之刑法第185條之3第1項罰則提高為：「駕駛動力交通
      工具而有下列情形之一者，處3年以下有期徒刑，得併科3
      0萬元以下罰金」。經新舊法比較結果，行為後之法律並
      未有利於被告，被告所犯本案自應適用行為時之法律論處
      。
（二）罪名：
　　　是核被告所為，係犯修正前刑法第185條之3第1項第1款之
      不能安全駕駛動力交通工具罪。公訴意旨雖認被告本件犯
      行應論以累犯，惟並未就構成累犯之事實及應加重其刑之
      具體事項提出相關證明方法，是參民國111年4月27日最高
      法院110年度台上大字第5660號裁定意旨，爰毋庸依職權
      調查並為相關之認定，然因累犯資料本來即可在刑法第57
      條第5款「犯罪行為人之品行」中予以評價，本院審理時
      仍得就被告可能構成累犯之前科、素行資料，列為刑法第
      57條第5款所定「犯罪行為人之品行」之審酌事項，併此
      敘明。
（三）刑罰裁量：
      爰以行為人之責任為基礎，並審酌歷來政府廣加宣傳酒駕
      行為應予嚴懲之高度共識，被告對於酒後不能駕車及酒醉
      駕車之危險性，應有相當之認識，竟無視於此，仍執意於
      飲用酒類後，為圖一己之便，騎乘機車上路，忽視其他用
      路人之生命、身體、財產安全，所為實有不該；惟念其犯
      後坦認犯行，態度尚可，兼衡被告已有多次犯不能安全駕
      駛罪之前科素行、本件犯罪之手段、情節、所生危害、智
      識程度、家庭生活、經濟狀況（涉被告個人隱私，均詳卷
      ）等一切具體情狀，量處如主文所示之刑。
據上論斷，應依刑事訴訟法第273條之1第1項、第299條第1項前
段、第310條之2、第454條第2項，刑法第2條第1項、第185條之3
第1項第1款（修正前），刑法施行法第1條之1，判決如主文。
本案經檢察官吳協展提起公訴，檢察官范文欽到庭執行職務。
中　　華　　民　　國　　111 　年　　5 　　月　　31　　日
                  刑事第五庭  法  官   黃政忠
以上正本證明與原本無異。
如不服本判決應於收受送達後20日內向本院提出上訴書狀，並應
敘述具體理由；如未敘述上訴理由者，應於上訴期間屆滿後20日
內向本院補提理由書（均須按他造當事人之人數附繕本）「切勿
逕送上級法院」。
「因疫情而遲誤不變期間，得向法院聲請回復原狀」。　　　　
中　　華　　民　　國　　111 　年　　5 　　月　　31　　日
                              書記官   儲鳴霄
附錄本判決論罪科刑法條：
修正前中華民國刑法第185條之3第1項
駕駛動力交通工具而有下列情形之一者，處2年以下有期徒刑，
得併科20萬元以下罰金：
一、吐氣所含酒精濃度達每公升零點25毫克或血液中酒精濃度達
    百分之零點零5 以上。
二、有前款以外之其他情事足認服用酒類或其他相類之物，致不
     能安全駕駛。
三、服用毒品、麻醉藥品或其他相類之物，致不能安全駕駛。

附件：
臺灣高雄地方檢察署檢察官起訴書
                                     110年度偵字第3412號
　　被　　　告　吳政興　男　59歲（民國00年00月00日生）　　　　　　　　　　住高雄市○○區○○街000巷00○0號　　　　　　　　 　 國民身分證統一編號：Z000000000號
上被告因公共危險案件，已經偵查終結，認應提起公訴，茲將犯
罪事實及證據並所犯法條分敘如下：
　　　　犯罪事實
一、吳政興前因公共危險案件，分別經法院判處有期徒刑10月、
    1年確定，並經法院裁定應執行有期徒刑1年8月確定（下稱
    甲案，刑期起算日為民國107年9月3日，指揮書執畢日期為1
    09年5月1日）；再因公共危險案件，經法院判處有期徒刑1
    年1月確定（下稱乙案），上開甲、乙2案接續執行並合併計
    算假釋期間，於109年8月21日縮短刑期假釋出監（假釋尚未
    撤銷，甲案已執行完畢）。詎其仍不知悔改，於110年1月27
    日12時許及同日17時50分許，分別在高雄市小港區宏林路附
    近及高雄市大寮區鳳林三路105巷某雜貨店飲用啤酒及保力
    達藥酒後，明知吐氣所含酒精濃度達每公升0.25毫克以上，
    不得駕駛動力交通工具，仍於同日17時50分許，在吐氣所含
    酒精濃度已逾上開標準之情形下，騎乘車牌號碼000-0000號
    普通重型機車行駛於道路。嗣於同日17時58分許，行經高雄
    市大寮區鳳林三路105巷時，因騎車抽菸為警攔查，發現其
    身有酒味，於同日18時10分許施以檢測，測得其吐氣所含酒
    精濃度達每公升0.72毫克，始悉上情。
二、案經高雄市政府警察局林園分局報告偵辦。
　　　　證據並所犯法條
一、上揭犯罪事實，業據被告吳政興於警詢及本署偵查中均坦承
    不諱，復有酒精濃度呼氣測定單、呼氣酒精測試器檢定合格
    證書、車輛詳細資料報表各1份、高雄巿政府警察局舉發違
    反道路交通管理事件通知單3份附卷可稽，足認被告上開自
    白與事實相符，是本件事證明確，被告犯嫌應堪認定。
二、核被告所為，係犯刑法第185條之3第1項第1款酒後駕車罪嫌
    。又被告曾受有期徒刑之執行完畢，有刑案資料查註紀錄表
    存卷為憑，其於受有期徒刑執行完畢後之5年內，故意再犯
    本件有期徒刑以上之罪，為累犯，請依刑法第47條第1項及
    司法院大法官會議第775號解釋意旨，裁量是否加重其刑。
三、依刑事訴訟法第251條第1項提起公訴。
  　此　致
臺灣高雄地方法院
中　　華　　民　　國　 110　　年　　2 　　月　　4   　日
　　　　　　　　　　　　　　　檢　察　官  吳協展